臺灣高雄地方法院刑事判決　　　　　　　96年度訴字第5076號
公　訴　人　臺灣高雄地方法院檢察署檢察官
被　　　告　乙○○
上列被告因違反毒品危害防制條例案件，經檢察官提起公訴（96
年度毒偵字第9753號），嗣因被告就被訴事實為有罪之陳述，經
本院告知簡式審判程序意旨，並聽取公訴人及被告之意見後，本
院合議庭裁定由受命法官獨任依簡式審判程序審理，判決如下：
    主  文
乙○○施用第一級毒品，累犯，處有期徒刑玖月。扣案之第一級
毒品海洛因壹包（檢驗前淨重零點零伍捌公克、檢驗後淨重零點
零伍貳公克）沒收銷燬。
    事  實
一、乙○○前於民國93年間因施用毒品案件，經本院以93年度毒
    聲字第937 號裁定送觀察、勒戒後，認有繼續施用毒品傾向
    ，再經本院以93年度毒聲字第2345號裁定令入戒治處所施以
    強制戒治，於94年9 月5 日執行完畢出監，並經臺灣高雄地
    方法院檢察署檢察官於94年9 月21日以94年度戒毒偵字第48
    9 號為不起訴處分確定。另於95年間因施用毒品案件，經本
    院以95年度訴字第4417號判決判處有期徒刑6 月，減為有期
    徒刑3 月，於96年7 月15日執行完畢。詎仍不知悔改，明知
    海洛因係毒品危害防制條例第2 條第2 項第1 款所明定之第
    一級毒品，不得持有及施用，竟於前述觀察、勒戒及強制戒
    治執行完畢釋放後之5 年內，基於施用第一級毒品海洛因之
    犯意，於96年10月24日13時許，在其位於高雄市○○區○○
    路21巷3 號住處，以將第一級毒品海洛因摻水置入注射針筒
    內施打身體之方式，施用第一級毒品海洛因1 次，嗣於容日
    14 時 許，因形跡可疑，為警在高雄市○鎮區○○路與福祥
    街口盤查查獲，並扣得乙○○所有供施用之第一級毒品海洛
    因1 包（檢驗前淨重0.058 公克、檢驗後淨重0.052 公克）
    ，且經其同意採集尿液送驗，檢驗結果呈海洛因代謝物嗎啡
    陽性反應，始悉上情。
二、案經高雄縣政府警察局鳳山分局報請臺灣高雄地方法院檢察
    署檢察官偵查起訴。
    理  由
一、按本件被告乙○○所犯係死刑、無期徒刑、最輕本刑為3 年
    以上有期徒刑以外之罪，其於準備程序就前揭被訴事實為有
    罪之陳述，經受命法官告知簡式審判程序之旨，並聽取其與
    公訴人之意見後，本院認無不得或不宜改依簡式審判程序進
    行之處，爰依刑事訴訟法第273 條之1 第1 項、第284 條之
    1 ，裁定本件由受命法官獨任進行簡式審判程序，合先敘明
    。
二、上開犯罪事實，業經被告乙○○於警詢、偵查及本院審理時
    坦承不諱，且被告為警查獲後，於96年10月24日15時30分許
    所採集之尿液，經送驗結果，呈嗎啡陽性反應，此有臺灣檢
    驗科技股份有限公司96年11月2 日報告編號KH2007A0000000
    號濫用藥物尿液檢驗報告、高雄縣政府警察局鳳山分局偵辦
    毒品案件嫌疑人尿液採集編號對照表各1 份附卷可稽。扣案
    之疑似海洛因粉末1 包，經送請高雄市立凱旋醫院鑑定結果
    ，確為第一級毒品海洛因（檢驗前淨重0.058 公克、檢驗後
    淨重0.052 公克），此有上開醫院96年12月17日高市凱醫驗
    字第5730號濫用藥物成品檢驗鑑定書1 紙在卷可憑。是被告
    上揭出於任意性之自白與事實相符，應堪採為被告有罪之證
    據，則被告施用第一級毒品海洛因1 次之犯行，堪以認定。
三、被告乙○○前於93年間因施用毒品案件，經本院以93年度毒
    聲字第937 號裁定送觀察、勒戒後，認有繼續施用毒品傾向
    ，再經本院以93年度毒聲字第2345號裁定令入戒治處所施以
    強制戒治，於94年9 月5 日執行完畢出監，並經臺灣高雄地
    方法院檢察署檢察官於94年9 月21日以94年度戒毒偵字第48
    9 號為不起訴處分確定，此有本院院內索引卡紀錄表報表、
    臺灣高等法院被告前案紀錄表各1 紙在卷足參，其於前案觀
    察、勒戒及強制戒治執行完畢後，5 年內再犯本件施用毒品
    罪之事實，事證明確，應予依法論科。
四、核被告乙○○所為，係犯毒品危害防制條例第10條第1 項之
    施用第一級毒品罪。被告施用毒品前之持有毒品行為，本應
    以持有毒品罪論，惟持有後進而施用，其持有之低度行為應
    被施用之高度行為所吸收，故不再另論其持有毒品罪。被告
    前於95年間因施用毒品案件，經本院以95年度訴字第4417號
    判決判處有期徒刑6 月，減為有期徒刑3 月，於96年7 月15
    日執行完畢之事實，有臺灣高等法院被告前案紀錄表1 份在
    卷可參，其受有期徒刑之執行完畢後，5 年以內故意再犯本
    件有期徒刑以上之罪，為累犯，應依刑法第47條第1 項之規
    定，加重其刑。爰審酌被告經觀察、勒戒及強制戒治執行完
    畢後，仍不知戒惕，無視於毒品對於自身健康之戕害及國家
    對於杜絕毒品犯罪之禁令，再次施用毒品，惡性非輕，然念
    及坦承犯行及所犯為自戕行為等一切情狀，量處如主文所示
    之刑。扣案之第一級毒品海洛因1 包（檢驗前淨重0.058 公
    克、檢驗後淨重0.052 公克），屬查獲之第一級毒品，爰依
    毒品危害防制條例第18條第1 項前段規定，不問屬於犯人與
    否，宣告沒收銷燬之；而毒品包裝於毒品鑑驗後仍包覆毒品
    ，包裝袋上有微量毒品殘留，客觀上已與毒品無法析離，亦
    應依前揭規定併予沒收銷燬之。至於鑑驗耗損之第一級毒品
    海洛因，既已滅失，爰不再行諭知沒收銷燬。
據上論斷，應依刑事訴訟法第273 條之1 第1 項、第284 條之1
、第299 條第1 項前段，毒品危害防制條例第10條第1 項、第18
條第1 項前段，刑法第11條前段、第47條第1 項，判決如主文。
本案經檢察官甲○○到庭執行職務。
中　　華　　民　　國　　96　　年　　12　　月　　28　　日
                  鳳山刑事第一庭      法　官  林芳華
以上正本證明與原本無異。
如不服本判決應於收受本判決後10日內向本院提出上訴書狀，並
應敘述具體理由，如未敘述上訴理由者，應於上訴期間屆滿後20
日內補提理由書狀於本院（均須按他造當事人之人數附繕本）「
切勿逕送上級法院」。
中　　華　　民　　國　　96　　年　　12　　月　　28　　日
                                      書記官  黃靖媛
附錄本案論罪科刑法條
毒品危害防制條例第10條第1項
施用第一級毒品者，處 6 月以上 5 年以下有期徒刑。
